臺灣高等法院刑事判決
109年度上訴字第3826號
上  訴  人  
即  被  告  吳力維



上列上訴人即被告因詐欺等案件，不服臺灣臺北地方法院108年
度訴字第333、334號，中華民國109年8月26日第一審判決（起訴
案號：臺灣臺北地方檢察署108年度偵字第418、1668、3077、44
13、4576、4583、5014號；追加起訴案號：同署108年度偵字第7
107號；移送併辦案號：同署108年度偵字第5229、6108、6888、
7107號），提起上訴，本院判決如下：
    主  文
原判決撤銷。
吳力維犯如附表二編號1至19「罪名與宣告刑」欄所示之罪，各
處如附表二編號1至19「罪名與宣告刑」欄所示之刑。應執行有
期徒刑貳年陸月。
扣案如附表四編號1所示之物沒收。
    事  實
一、吳力維於民國107年11月初，見某網路聊天室刊登徵人廣告
    ，遂以通訊軟體LINE（下稱LINE）與真實姓名、年籍均不詳
    ，綽號「阿洋」之成年男子聯繫，獲悉應徵之工作內容為依
    指示持提款卡領款後置於指定地點，即可按日分得報酬新臺
    幣（下同）2,000元，而依其智識程度及社會經驗，應可預
    見詐欺集團多係利用他人提供之金融帳戶，使不知情之受騙
    民眾將款項匯入各該人頭帳戶，再乘被害人匯款後察覺受騙
    而報警前之空檔期間，推由俗稱「車手」之集團成員以持提
    款卡操作自動櫃員機領款之方式，儘速將上開人頭帳戶內款
    項領出，以確保詐欺犯罪所得，並掩飾參與詐騙者之真實身
    分及詐欺取財犯罪所得之來源及去向，規避被害人及檢警之
    追緝調查，是如支付代價或提供利益委由他人持提款卡操作
    自動櫃員機提領款項後，再將款項置於指定地點，常與詐欺
    取財等財產犯罪密切相關，一旦允為分擔並著手前揭提領詐
    騙贓款之任務，即屬參與詐欺犯罪之實行。然吳力維因需款
    孔急，仍加入「阿洋」與真實姓名年籍不詳、綽號「阿遠」
    之成年男子所屬詐欺集團，應允擔任「車手」，負責提領、
    送交款項之工作，即基於縱依詐欺集團指示所提領之款項為
    「阿洋」等詐欺集團成員詐騙他人之犯罪所得，其提款之目
    的係在取得詐欺集團成員詐騙所得贓款並掩飾該等犯罪所得
    之來源及去向亦不違背其本意之不確定故意，而與「阿洋」
    、「阿遠」及其等所屬詐欺集團不詳成年成員共同意圖為自
    己不法之所有，基於3人以上共同詐欺取財、洗錢之犯意聯
    絡，先由「阿遠」於吳力維提款前某時，將如附表一所示之
    各人頭帳戶之提款卡放在特定地點，再以LINE指示吳力維前
    往該特定地點拿取暨告知提款密碼。嗣詐欺集團成員分別於
    如附表二「詐欺方式」欄所示之時間及詐騙方式，向如附表
    二「被害人（告訴人）」欄所示之林宜娟等人施用詐術，致
    渠等陷於錯誤，而分別依詐欺集團成員指示，於如附表二「
    匯款時間、地點、金額、匯入帳戶欄」所示之匯款時間及地
    點，將款項匯至如附表一所示之各人頭帳戶內。吳力維旋分
    別於107年11月28、29日、同年12月3、4、5日，依「阿遠」
    指示，於如附表三編號1至8、10至42、45至46、49至53所示
    之提領時間、地點，持人頭帳戶提款卡自如附表一所示各人
    頭帳戶提領詐欺款項（惟其中附表二編號5黃子恩於107年11
    月28日下午3時28分許匯款4,400元部分，及附表二編號8張
    小芸於107年11月28日下午1時44分許匯款1萬3,800元部分，
    因已由警循線查獲，並通報金融機構圈存抵銷，該等匯款方
    始未遭提領），最後再依「阿遠」指示將所提領之款項放在
    特定地點，由「阿遠」派人拿取，以此方法製造金流之斷點
    ，致無從追查前揭犯罪所得之去向，而隱匿該犯罪所得。嗣
    因如附表二所示之「被害人（告訴人）」欄所示之人察覺有
    異而報警處理，經警於107年12月6日下午4時22分許，在新
    北市○○區○○路0段000號前逮捕吳力維，並當場扣得如附表四
    編號1所示之吳力維所有，用以聯繫詐欺集團之行動電話及
    如附表四編號2至6所示之人頭帳戶提款卡及存摺等物，始循
    線查悉上情。
二、案經如附表二編號1、3至5、7至12、14至19所示林宜娟等人
    訴由臺北市政府警察局大安分局、中山分局及臺北市政府警
    察局報告臺灣臺北地方檢察署（下稱臺北地檢署）檢察官，
    及嘉義縣警察局竹崎分局報告臺灣嘉義地方檢察署呈請臺灣
    高等檢察署檢察長令轉臺北地檢署檢察官偵查起訴、追加起
    訴暨移送併案審理。
    理  由
一、證據能力部分
  ㈠按被告以外之人於審判外之言詞或書面陳述，雖不符刑事訴
    訟法第159條之1至第159條之4之規定，而經當事人於審判程
    序同意作為證據，法院審酌該言詞陳述或書面陳述作成時之
    情況，認為適當者，亦得為證據；當事人、代理人或辯護人
    於法院調查證據時，知有第159條第1項不得為證據之情形，
    而未於言詞辯論終結前聲明異議者，視為有前項之同意；刑
    事訴訟法第159條之5定有明文。經查，本件判決所引用之被
    告以外之人於審判外之陳述，固均屬傳聞證據，惟被告吳力
    維就前揭審判外陳述均表示同意具有證據能力（見本院卷第
    240-241頁）；檢察官亦表示上開證據均有證據能力（同上
    卷頁）。本院審酌上開證據資料製作時之情況，尚查無違法
    不當及證明力明顯過低之瑕疵，亦認為以之作為證據應屬適
    當，爰逕依刑事訴訟法第159條之5第1項規定，認前揭證據
    資料均例外有證據能力。
  ㈡本判決所引用之非供述證據，並無證據證明係公務員違背法
    定程序所取得，亦無顯有不可信之情況，且經本院於審理期
    日為合法調查，該等證據自得作為本案裁判之資料。
二、認定犯罪事實所憑證據及理由　　
　㈠被告對於如事實欄一所示，擔任詐欺集團「車手」，負責持
    附表一所示人頭帳戶提款卡提領如附表三編號1至8、10至42
    、45至46、49至53所示款項並送交等犯罪事實，於本院準備
    程序及審理時坦承不諱（見本院卷第240、323、325頁），
    核與證人即告訴人林宜娟、呂嘉雄、黃騰緯、黃子恩、楊政
    隴、張小芸、吳郁婷、林青青、黃俊智、曹燕芳、盧佩萱、
    王秋文、李惠姿、楊順雄、陳珠涓、林嘉萱、證人即被害人
    王顗蒨、證人即被害人曹雲英之女吳佳淑於警詢、證人即被
    害人呂依蓓於原審審理中證述其等遭詐欺集團成員施用詐術
    ，因而陷於錯誤，依指示於如附表二「匯款時間、地點、金
    額、匯入帳戶」欄所示之方式，將款項匯至如附表一所示之
    各人頭帳戶之情節相符（見臺北地檢署108年度偵字第1668
    號偵查卷【下稱1668號偵卷】第21至23、89至91、113至116
    、133至137、159至161頁；臺北地檢署108年度偵字第5229
    號偵查卷〈下稱5229號偵卷〉第15至17頁；臺北地檢署108年
    度偵字第3077號偵查卷〈下稱3077號偵卷〉第37至39、59至61
    、91至93頁；臺北地檢署108年度偵字第4576號偵查卷〈下稱
    4576號偵卷〉第55至57、70至71、84至86頁；臺北地檢署108
    年度偵字第7107號偵查卷〈下稱7107號偵卷〉第57至59、73至
    77、83至85頁；臺北地檢署108年度偵字第4583號偵查卷〈下
    稱4583號偵卷〉第63至67頁；臺北地檢署108年度偵字第4413
    號偵查卷〈下稱4413號偵卷〉第63至65頁；原審334號卷一第4
    5至47頁；原審333號卷三第146至148頁），並有卷附被害人
    王顗蒨提出LINE對話紀錄擷圖、告訴人呂嘉雄之匯款申請書
    收執聯、告訴人黃騰緯之受理刑事案件報案三聯單、內政部
    警政署反詐騙諮詢專線紀錄表、網路匯款交易成功頁面、存
    摺交易明細、告訴人黃子恩之受理刑事案件報案三聯單、內
    政部警政署反詐騙諮詢專線紀錄表、受理詐騙帳戶通報警示
    簡便格式表、金融機構聯防機制通報單、手機網路轉帳交易
    成功頁面、存摺交易明細、被害人呂依蓓之內政部警政署反
    詐騙諮詢專線紀錄表、告訴人楊政隴之內政部警政署反詐騙
    諮詢專線紀錄表、金融機構聯防機制通報單、告訴人張小芸
    之訂單交易網頁、LINE對話紀錄擷圖、告訴人吳郁婷之受理
    刑事案件報案三聯單、內政部警政署反詐騙諮詢專線紀錄表
    、受理詐騙帳戶通報警示簡便格式表、存摺交易明細、手機
    轉帳交易紀錄、告訴人林青青之受理刑事案件報案三聯單、
    內政部警政署反詐騙諮詢專線紀錄表、受理詐騙帳戶通報警
    示簡便格式表、告訴人黃俊智之受理刑事案件報案三聯單、
    內政部警政署反詐騙諮詢專線紀錄表、受理詐騙帳戶通報警
    示簡便格式表、告訴人林宜娟所提出存款回條、LINE對話擷
    圖、告訴人曹燕芳之受理刑事案件報案三聯單、內政部警政
    署反詐騙諮詢專線紀錄表、受理詐騙帳戶通報警示簡便格式
    表、金融機構聯防機制通報單、存摺交易明細、LINE對話擷
    圖、證人吳佳淑之受理刑事案件報案三聯單、內政部警政署
    反詐騙諮詢專線紀錄表、受理詐騙帳戶通報警示簡便格式表
    、金融機構聯防機制通報單、匯款申請書回條、告訴人盧佩
    萱之受理刑事案件報案三聯單、內政部警政署反詐騙諮詢專
    線紀錄表、受理詐騙帳戶通報警示簡便格式表、金融機構聯
    防機制通報單、告訴人王秋文之受理刑事案件報案三聯單、
    內政部警政署反詐騙諮詢專線紀錄表、受理詐騙帳戶通報警
    示簡便格式表、金融機構聯防機制通報單、存摺交易明細、
    郵政匯款申請書、存款人收執聯、告訴人李惠姿之受理刑事
    案件報案三聯單、內政部警政署反詐騙諮詢專線紀錄表、受
    理詐騙帳戶通報警示簡便格式表、金融機構聯防機制通報單
    、存摺交易明細、匯款申請書回條、存款人收執聯、告訴人
    楊順雄之受理刑事案件報案三聯單、受理詐騙帳戶通報警示
    簡便格式表、金融機構聯防機制通報單、匯款交易明細、告
    訴人陳珠涓之受理刑事案件報案三聯單、受理詐騙帳戶通報
    警示簡便格式表、告訴人林嘉萱之網路匯款交易明細擷圖、
    受理詐騙帳戶通報警示簡便格式表（見1668號偵卷第35至53
    、59、75、79、85至87、93至111、121至131、163至177頁
    ；3077號偵卷第33、45、47、49、51、55至57、63、65、73
    至75、85、87至89、111、113 、117、127、135、139至151
    頁；4576號偵卷第25、27、33、41至47、51至53、58至63、
    73至76、79、82、87至89頁；嘉義縣警察局竹崎分局刑案00
    00000000偵查卷宗〈下稱嘉義警偵卷〉第65至81頁；4583號偵
    卷第41至53、71至89、103、107至113頁；臺北地檢署108年
    度偵字第6108號偵查卷〈下稱6108號偵卷〉第60至68頁；7107
    號偵卷第79、81、89至93頁；4413號卷第57至61、95頁；臺
    北地檢署108年度偵字第5014號卷〈下稱5014號偵卷〉第51至5
    3頁）、被告各次提領地點之監視器錄影畫面翻拍照片（見
    附表三「提領畫面卷頁出處」欄所示卷頁）、涉案金融帳戶
    之交易明細（見附表二「帳戶交易明細出處」欄所示卷頁）
    、現場蒐證照片、被告手機LINE對話擷圖（見臺北地檢署10
    8年度偵字第418號偵查卷〈下稱418號偵卷〉第35至45、第47
    至50頁）、自願搜索同意書、搜索扣押筆錄、扣押物品目錄
    表（見418號偵卷第21至34頁）、原審108年10月16日勘驗筆
    錄及附件（即被告於通訊軟體LINE與「阿洋」、「阿遠」之
    對話記錄、「阿遠」指示放置提款卡地點照片、被告傳送放
    置款項照片及提領交易明細等；見原審333號卷二全卷）等
    件在卷可稽，復有如附表四編號2至6人頭帳戶提款卡5張、
    存摺2本及附表四編號1行動電話1支等物扣案可證。稽諸上
    開說明，足認被告上開關於擔任車手，依詐欺集團成員所提
    供之人頭帳戶提款卡、密碼，提領被害人遭詐欺而匯入之款
    項，再依指示將所提領之款項放在特定地點，由詐欺集團成
    員前往拿取之任意性自白確與事實相符，堪可採信。
　㈡被告所為確屬洗錢之犯行　
　　按洗錢防制法所稱洗錢，指下列行為：一、意圖掩飾或隱匿
    特定犯罪所得來源，或使他人逃避刑事追訴，而移轉或變更
    特定犯罪所得。二、掩飾或隱匿特定犯罪所得之本質、來源
    、去向、所在、所有權、處分權或其他權益者。三、收受、
    持有或使用他人之特定犯罪所得，洗錢防制法第2條定有明
    文。故行為人如有上揭各款所列洗錢行為者，即成立同法第
    14條第1項之洗錢罪。從而，倘詐欺集團向被害人施用詐術
    後，為隱匿其詐欺所得財物之去向，而令被害人將其款項轉
    入該集團所持有、使用之人頭帳戶，並由該集團所屬之車手
    前往提領詐欺所得款項得逞，如能證明該帳戶內之資金係本
    案詐欺之特定犯罪所得，即已該當於洗錢防制法第14條第1
    項之洗錢罪（最高法院108年台上字第1744號判決意旨參照
    ）。本案詐欺集團成員向如附表二編號1至19所示之被害人
    （告訴人）林宜娟等19人施用詐術後，為隱匿詐欺所得去向
    ，乃令被害人（告訴人）林宜娟等19人將受騙款項匯至上揭
    渠等所掌控如附表一所示各人頭帳戶內，並推由被告依指示
    前往提領受騙款項，再放置於特定地點，藉此轉交予詐欺集
    團其他成員，業已製造金流之斷點，而隱匿該犯罪所得之去
    向，致無從或難以追查前揭犯罪所得。揆諸首揭說明，被告
    所為自屬洗錢防制法第2條第2款所規範之洗錢行為。　
  ㈢被告與本案其他詐欺集團成員確有三人以上共同詐欺取財之
    犯意聯絡：　　
　⒈按共同實行犯罪行為之人，在共同意思範圍以內，各自分擔
    犯罪行為之一部，彼此協力、相互補充以達其犯罪之目的者
    ，即應對於全部所發生之結果，共同負責。故共同正犯在客
    觀上透過分工參與實現犯罪結果之部分或階段行為，以共同
    支配犯罪「是否」或「如何」實現之目的，並因其主觀上具
    有支配如何實現之犯罪意思而受歸責，故不以實際參與犯罪
    構成要件行為或參與每一階段之犯罪行為為必要。又共同實
    施犯罪行為之人，在合同意思範圍以內，各自分擔犯罪行為
    之一部，相互利用他人之行為，以達其犯罪之目的者，即應
    對於全部所發生之結果，共同負責。且共同正犯之意思聯絡
    ，原不以數人間直接發生者為限，即有間接之聯絡者，亦包
    括在內。如甲分別邀約乙、丙犯罪，雖乙、丙間彼此並無直
    接之聯絡，亦無礙於其為共同正犯之成立（最高法院107 年
    度台上字第4444號判決意旨參照）。　
　⒉被告行為時年逾40歲，教育程度為高中畢業，業據其自承在
    卷（見原審333號卷三第71頁），為具有一定智識程度與社
    會經驗之成年人，對於報章媒體多所披露，並屢經政府及新
    聞為反詐騙之宣導，詐欺集團支付薪資或對價委由車手以臨
    櫃或至自動付款設備方式提領帳戶款項，目的多係藉此取得
    不法犯罪所得，且隱匿背後主嫌身分等情難諉為不知。況若
    「阿洋」、「阿遠」指示提領之款項來源確屬合法，其等大
    可自行出面提領，無須大費周章透過應徵工作方式，覓得毫
    無親誼關係、亦無信任基礎之被告出面，先至指定地點取得
    金融帳戶提款卡後持之提款，復將所提領款項置於約定地點
    ，再由詐欺集團其他成員前往拾取，徒增款項於上開隱晦、
    輾轉過程中遺失或遭被告侵吞之風險，被告則可從中取得每
    日2,000元之與付出勞力顯不相當之報酬。此等各節均顯與
    常情有違，被告確得預見「阿洋」、「阿遠」委請其持金融
    帳戶提款卡提領款項之目的顯與財產犯罪相關且係為規避追
    查需要而為，進而有與「阿洋」、「阿遠」暨所屬詐欺集團
    成員有共同詐欺取財之不確定故意。又依被告之認知，參與
    本案之人至少有「阿洋」、「阿遠」、受「阿洋」指示前往
    面試之人及被告本人，堪認被告主觀上確有三人以上詐欺取
    財之不確定故意，至為明瞭。 
　㈣綜上所述，被告所為三人以上共同詐欺及洗錢犯行，事證明
    確，均堪認定。
三、論罪科刑：　
　㈠按洗錢防制法於105年12月28日修正公布，並於106年6月28日
    生效施行（下稱新法）。修正前該法（下稱舊法）將洗錢行
    為區分為將自己犯罪所得加以漂白之「為自己洗錢」及明知
    是非法資金，卻仍為犯罪行為人漂白黑錢之「為他人洗錢」
    兩種犯罪態樣，且依其不同之犯罪態樣，分別規定不同之法
    定刑度。惟洗錢犯罪本質在於影響合法資本市場並阻撓偵查
    ，不因為自己或為他人洗錢而有差異，且洗錢之行為模式不
    祇一端，上開為自己或為他人洗錢之二分法，不僅無助於洗
    錢之追訴，且徒增實務事實認定及論罪科刑之困擾。故而為
    澈底打擊洗錢犯罪，新法乃將洗錢行為之處置、多層化及整
    合等各階段，全部納為洗錢行為，而於新法第2條規定：「
    本法所稱洗錢，指下列行為：一、意圖掩飾或隱匿特定犯罪
    所得來源，或使他人逃避刑事追訴，而移轉或變更特定犯罪
    所得。二、掩飾或隱匿特定犯罪所得之本質、來源、去向、
    所在、所有權、處分權或其他權益者。三、收受、持有或使
    用他人之特定犯罪所得。」且為避免舊法時期過度限縮洗錢
    犯罪成立之可能，亦模糊前置犯罪僅在對於不法金流進行不
    法原因之聯結而已，造成洗錢犯罪成立門檻過高，洗錢犯罪
    難以追訴。故新法就其中採取門檻式規範者，明定為最輕本
    刑為6個月以上有期徒刑之罪，並將「重大犯罪」之用語，
    修正為「特定犯罪」；另增列未為最輕本刑為6個月以上有
    期徒刑之罪所涵括之違反商標法等罪，且刪除有關犯罪所得
    金額須在5百萬元以上者，始得列入前置犯罪之限制規定，
    以提高洗錢犯罪追訴之可能性。從而新法第14條第1項所規
    範之一般洗錢罪，必須有第3條規定之前置特定犯罪作為聯
    結，始能成立。以日益猖獗之詐欺集團犯罪為例，詐欺集團
    向被害人施用詐術後，為隱匿其詐欺所得財物之去向，而令
    被害人將其款項轉入該集團所持有、使用之人頭帳戶，並由
    該集團所屬之車手前往提領詐欺所得款項得逞，檢察官如能
    證明該帳戶內之資金係本案詐欺之特定犯罪所得，即已該當
    於新法第14條第1項之一般洗錢罪（最高法院108年度台上字
    第2500號判決意旨參照）。
　㈡核被告就犯罪事實欄即附表二編號1-19所為，均係犯刑法第3
    39條之4第1項第2款之三人以上共同詐欺取財罪及洗錢防制
    法第14條第1項之一般洗錢罪。另依附表二編號3所示，告訴
    人呂嘉雄因遭本案詐欺集團成員詐騙，而先後於107年11月2
    8日上午11時35分許及上午11時56分許分別匯款各15萬元至
    附表一編號1、8所示帳戶，受騙金額共30萬元等情，亦據告
    訴人呂嘉雄於警詢時證稱：我於107年11月26日上午10時1分
    許接到自稱為表兄之人的來電，該人表示亟需要錢，叫我匯
    款給他，故我在嘉義市○區○○路00號臺灣土地銀行嘉興分行
    各提款15萬元後，分別存入附表一編號1、8所示帳戶內等語
    （見1668號偵卷第55、57頁），並有附表一編號1、8所示帳
    戶交易明細在卷可佐（見1668號偵卷第183頁、原審108年度
    審訴字第252號卷〈下稱原審審訴252號卷〉第132、133頁）。
    起訴書附表一編號2僅記載告訴人呂嘉雄於107年11月28日上
    午11時22分許（正確應為11時56分，應予更正）受騙匯款15
    萬元入附表一編號8之帳戶，漏未論述告訴人呂嘉雄尚於同
    日上午11時35分許匯款15萬元至附表一編號1帳戶部分（移
    送併辦意旨書附表一編號1參照，惟移送併辦意旨書將匯款
    時間誤載為11時22分，應予更正），因此部分與原起訴並經
    本院論罪之部分，為同一犯罪事實，為起訴效力所及，並經
    移送併辦，本院自得併予審理。至公訴意旨就本案詐欺集團
    成員對如附表二所示之各被害人（告訴人）施以詐術之方式
    ，或有以拍賣、社群網站等傳播工具，張貼不實交易訊息，
    對公眾散布而犯之，致被害人（告訴人）陷於錯誤而交付款
    項之情形，因認被告亦涉及刑法第339條之4第1項第3款之加
    重要件。惟按共同正犯之所以應對其他共同正犯所實施之行
    為負全部責任者，以就其行為有犯意之聯絡為限，若他犯所
    實施之行為，超越原計畫之範圍，而為其所難預見者，則僅
    應就其所知之程度，令負責任，未可概以共同正犯論（最高
    法院50年台上字第1060號判例意旨參照）。詐欺集團之行騙
    手段，層出不窮且花樣百出，亦可能隨接聽電話之被害人反
    應而隨時更改詐欺說詞，並非同一詐欺集團即當然使用相同
    手法對被害人施用詐術，此觀如附表二編號1至19「詐欺方
    式」欄所示之各行騙說詞花樣百出、各有不同，可見一斑。
    故若非詐欺集團之高層或實際對被害人施用詐術之人，未必
    知曉各詐欺集團成員實際對被害人施用詐術之手法為何，則
    被告在本件詐欺集團中擔任提款車手之工作，僅負責依照指
    示提領、繳回詐欺贓款並上繳，對於本件詐欺集團其他成員
    係以何種方式詐欺被害人（告訴人），實無從置喙亦毋須關
    心，故難認被告知悉詐欺集團成員另以傳播工具對公眾散布
    ，藉此對如附表二所示各被害人（告訴人）施用詐術之行為
    。此外，復查無積極證據足資證明被告確實知悉其所屬本件
    詐欺集團其他成員係以傳播工具對公眾散布為詐騙手法，被
    告所為尚難該當刑法第339條之4第1項第3款所定之加重要件
    。然刑法第339條之4第1項所列各款均為詐欺取財之加重條
    件，如犯詐欺取財罪兼具數款加重情形時，因詐欺取財行為
    祇有一個，仍祇成立一罪，不能認為法律競合或犯罪競合（
    最高法院69年台上字第3945號判決意旨參照），故本件上開
    情形僅屬加重詐欺罪之加重條件有所減縮，無庸不另為無罪
    之諭知，附此敘明。　
　㈢共同正犯：　
　　被告與「阿洋」、「阿遠」暨其他姓名年籍不詳之詐騙集團
    成年成員間，就本件各次三人以上共同詐欺取財、洗錢等犯
    行，均有犯意聯絡及行為分擔，應依刑法第28條規定論以共
    同正犯。　
　㈣接續犯：　
　　被告就本案各被害人（告訴人）因遭詐騙陷於錯誤而依指示
    匯款至如附表一所示之人頭帳戶後（各被害人〈告訴人〉匯入
    之人頭帳戶詳見附表二「匯款時間、地點、金額、匯入帳戶
    」欄所示之匯入帳戶），持人頭帳戶提款卡自附表一編號2-
    10所示之人頭帳戶，於密接時間、地點多次提領款項之行為
    （詳如附表三編號1-8、11-42、45-46、49-53所示），均係
    基於詐欺取財之單一目的而為接續之數行為，因侵害各告訴
    人或被害人之法益同一，且各行為相關舉措均係在密切接近
    之時間內實施完成，彼此獨立性極為薄弱，依一般社會健全
    觀念認難以強行分開，是在刑法評價上，應視為一詐欺取財
    行為之接續施行，屬接續犯，而各論以包括一罪。
　㈤想像競合犯：　
　　按加重詐欺罪係侵害個人財產法益之犯罪，其罪數計算，以
    被害人數、被害次數之多寡，決定其犯罪之罪數。被告就附
    表二編號1-19之所為，乃係對不同被害人而為，而均屬一行
    為同時觸犯刑法第339條之4第1項第2款之三人以上共同詐欺
    取財罪及洗錢防制法第14條第1項之一般洗錢罪，均為想像
    競合犯，俱應從一重以刑法第339條之4第1項第2款之三人以
    上共同詐欺取財罪處斷。
　㈥被告所犯上揭加重詐欺罪19罪間，犯意各別，行為互殊，應
    予分論併罰。　
　㈦本件不適用刑法第47條第1項累犯加重之規定
　　被告前因施用毒品案件，經臺灣新北地方法院以103年度審
    簡字第63號判決判處有期徒刑5月確定，於103年7月22日易
    科罰金執行完畢，有本院被告前案紀錄表在卷可考，其於受
    有期徒刑執行完畢5年內，故意再犯本案有期徒刑以上之罪
    ，符合刑法第47條第1項累犯之規定。然參酌被告所構成累
    犯之前案為施用第二級毒品罪，與本案3人以上共同詐欺取
    財、洗錢罪之罪名、罪質類型均不同，犯罪手段、動機顯屬
    有別，若據此加重其刑，罪刑之間似不相當，亦難憑此推論
    被告有何特別惡性，是以，被告本件所犯各罪，均不適用刑
    法第47條第1項累犯加重之規定。
　㈧臺北地檢署108年度偵字第5229、6108、6888、7107號移送併
    案審理部分，其中關於被告提領如併辦意旨書附表一編號1
    、2、5所示告訴人呂嘉雄、曹燕芳、王秋文等之匯款款項部
    分，與本案起訴書附表一編號2、12、15（即本判決書附表
    二編號3、12、15）所示告訴人呂嘉雄、曹燕芳、王秋文遭
    詐欺而匯款，並經被告提領款項部分，各為同一事實，皆屬
    同一案件，依法本在審理範圍內，本院自得併予審理，附予
    敘明。
四、不另為免訴及不另為無罪諭知：　　
　㈠不另為免訴諭知部分：
　⒈按案件曾經判決確定者，應諭知免訴之判決，刑事訴訟法第3
    02條第1款定有明文。又刑罰責任之評價與法益之維護息息
    相關，倘對同一法益侵害為雙重之評價，即為過度評價；若
    對法益之侵害未予評價，則為評價不足，均為所禁。刑罰要
    求適度之評價，俾對法益之侵害為正當之維護。加重詐欺罪
    係侵害個人財產法益之犯罪，其罪數計算，以被害人數、被
    害次數之多寡，決定其犯罪之罪數；核與參與犯罪組織罪之
    侵害社會法益，因應以行為人所侵害之社會全體利益為準據
    ，認定係成立一個犯罪行為，有所不同。倘若行為人於參與
    犯罪組織之繼續中，先後為數次加重詐欺之行為，因行為人
    僅為一參與犯罪組織行為，侵害一社會法益，應僅就首次犯
    行論以參與犯罪組織罪及加重詐欺罪之想像競合犯，而其後
    之犯行，為其參與組織之繼續行為，為避免重複評價，當無
    從將一參與犯罪組織行為割裂再另論一參與犯罪組織罪，而
    與其後所犯加重詐欺罪從一重論處之餘地（最高法院107年
    度台上字第1066號、108年度台上字第416號、第783號判決
    意旨參照）。
　⒉本件被告經檢察官起訴及移送併辦，均認定違反組織犯罪防
    制條例第3條第1項後段之參與犯罪組織罪。經查被告107年1
    1月初，加入「阿洋」、「阿遠」與其他真實姓名年籍亦不
    詳之成年人所屬3人以上以實施詐術為手段所組成具有持續
    性及牟利性之有結構性組織之詐欺集團，應允擔任「車手」
    ，負責提領、送交款項之工作，已如前述。而就被告參與上
    開犯罪組織進而擔任車手提領詐欺款項之犯罪事實，前亦經
    臺灣新北地方檢察署檢察官以108年度偵字第13864號、第14
    269號、第17030號提起公訴，另以同署108年度偵字第32608
    號追加起訴，並經本院109年度上訴字第1710號判決判處罪
    刑（與本案詐欺被害人均非相同），被告雖上訴，仍經最高
    法院以109年度台上字第5950號判決駁回上訴確定，有本院
    被告前案紀錄表、上開判決等在卷可稽，是本案被告雖被訴
    參與犯罪組織，進而為多次加重詐欺之行為，惟其既僅有一
    參與犯罪組織之行為，侵害單一社會法益，屬單純一罪，不
    得於各別詐欺犯行均分別論以參與犯罪組織罪，以免重複評
    價。則被告所犯組織犯罪防制條例第3條第1項後段參與組織
    罪之同一事實既經法院判決確定，依前揭說明，本應為免訴
    之判決。然此部分如成立犯罪，與本院前開論罪科刑之加重
    詐欺取財罪名，具有想像競合之裁判上一罪關係，爰不另為
    免訴之諭知。
　㈡不另為無罪諭知部分
　⒈按刑法第339條之4第1項之加重詐欺取財罪，屬洗錢防制法第
    3條第1款所規定之特定犯罪。次按洗錢犯罪之偵辦在具體個
    案中經常只見可疑金流，未必瞭解可疑金流所由來之犯罪行
    為，倘所有洗錢犯罪皆須可疑金流與特定犯罪進行連結，始
    得進一步偵辦處罰，則對於欠缺積極事證足以認定確有前置
    犯罪，卻已明顯違反洗錢防制規定之可疑金流，卻無法處理
    ，實無法達洗錢防制法之立法目的。是修正後之洗錢防制法
    除於第14條規定一般洗錢罪仍須有前置犯罪作為不法金流之
    聯結外，另於不法金流雖未與特定犯罪進行聯結，但依犯罪
    行為人取得該不法金流之方式，已明顯與洗錢防制規定相悖
    ，足認有意規避洗錢防制規定，則為落實洗錢防制，避免不
    法金流流動，對於規避洗錢防制規定而取得不明財產者，亦
    增訂第15條予以處罰，此參該法第15條之立法理由自明。是
    該法第15條罪之成立，以行為人所取得之不法金流未與特定
    犯罪進行聯結，亦即查無前置犯罪為限，如有前置犯罪之洗
    錢行為，即屬該法第14條之犯罪，並不該當同法第15條之構
    成要件。本件被告持人頭帳戶之提款卡領取帳戶內之被害人
    因遭詐騙而匯入之款項後上繳予上游，業已製造金流之斷點
    ，致無從或難以追查前揭犯罪所得得去向，而掩飾或隱匿該
    犯罪所得，乃屬有前置犯罪之洗錢行為，依前述說明，自應
    構成洗錢防制法第14條第1項之罪，本件起訴、追加起訴及
    併辦意旨認被告除構成洗錢防制法第14條第1項之罪外，亦
    構成同法第15條第1項之罪，容有未洽，既不能證明被告為
    此部分犯罪，本應為無罪之判決，然因起訴、追加起訴及移
    送併辦意旨認此部分與前揭加重詐欺罪、一般洗錢罪有想像
    競合犯之裁判上一罪關係，爰就此部分不另為無罪之諭知。
　⒉公訴意旨另以：被告於附表三編號9、43、44、47、48（即起
    訴書附表二編號9、38、39、42、43）「提領時間」、「提
    領地點」欄所示時、地，持提款卡自附表一編號3、5所示之
    人頭帳戶提領款項，因認被告此部分亦涉犯違反組織犯罪防
    制條例第3條第1項後段之參與犯罪組織、刑法第339條之4第
    1項第2款、第3款之3人以上共犯及以電子通訊等傳播工具對
    公眾散布而犯之加重詐欺取財罪嫌以及違反洗錢防制法第15
    條第1項第2款之洗錢、同法第2條第1款、第2款規定，應依
    同法第14條第1項處罰之洗錢罪嫌云云。惟查：
　⑴附表三編號9部分
　　本案被害人呂依蓓、告訴人黃子恩及黃騰緯於107年11月28
    日匯入4,400元、4,000元、2萬元至附表一編號3所示人頭帳
    戶內之時點，分別為上午11時47分、11時51分、11時53分許
    （即附表二編號4、5、6；見3077號偵卷第169頁），其後被
    告於同日中午12時許、12時1分許自前開人頭帳戶分別提領2
    萬元、1萬4,000元後（即附表三編號1、2），該人頭帳戶餘
    額僅剩餘127元（見3077號偵卷第169頁），故被告同日中午
    12時49分所提領之款項2萬元，顯非本案被害人呂依蓓、告
    訴人黃子恩及黃騰緯所匯入之款項。
　⑵附表三編號43、44、47、48部分
　　本案告訴人盧佩萱、陳珠涓於107年12月5日匯入2萬元、1萬
    8,000元至附表一編號5所示人頭帳戶之時間，分別為下午2
    時40分、3時38分許（見5014號偵卷第86頁），故被告同日
    上午11時48分許、上午11時51分許分別提領款項2萬元、9,9
    00元時（即附表三編號43、44），告訴人盧佩萱、陳珠涓尚
    未匯款，所提領之款項，顯非本案告訴人盧佩萱、陳珠涓之
    款項。又其後被告再於同日下午3時9分許、下午3時50分許
    自前開人頭帳戶分別提領2萬元、1萬8,000元後（即附表三
    編號45、46），已將告訴人盧佩萱、陳珠涓所匯入之款項提
    領殆盡，該人頭帳戶餘額僅剩餘181元（見7107號偵卷第52
    頁），則被告於同日下午3時58分許、4時8分許提領之1萬9,
    000元及900元（即附表三編號47、48），顯非本案告訴人盧
    佩萱、陳珠涓所匯入之款項。
　⑶此外，復查無其他積極證據足資證明被告於附表三編號9、43
    、44、47、48「提領時間」、「提領地點」欄位所示時、地
    ，自附表一編號3、5所示之人頭帳戶所提領款項，為本案附
    表二之被害人或告訴人匯入之款項，此部分不能證明被告有
    檢察官所指之犯行，原應諭知無罪之判決，然因公訴意旨認
    此部分與前開本案詐欺集團詐欺被害人（告訴人）呂依蓓、
    黃子恩、黃騰緯、盧佩萱、陳珠涓等，而經論處罪刑部分為
    一罪關係，基於審判不可分原則，爰不另為無罪之諭知，附
    此敘明。
五、撤銷改判之理由
　㈠原審經詳細調查後，以被告犯罪事證明確，予以論罪科刑，
    固非無見。惟查：⑴被告所涉參與犯罪組織部分，業經本院
    以109年度上訴字第1710號判決判處罪刑，雖上訴，仍經最
    高法院以109年度台上字第5950號判決駁回上訴確定，此部
    分與本院前開論罪科刑之加重詐欺取財罪，具有想像競合之
    裁判上一罪關係，而應不另為免訴之諭知，已如前述。原審
    雖同認本案被告所為加重詐欺取財犯行，非其參與組織後之
    首次詐欺犯行，其所為參與犯罪組織部分，非屬本案得以審
    理之範疇，惟未及審酌被告所涉參與犯罪組織部分已判刑確
    定，而仍不另為「不受理」之諭知，殊有違誤；⑵被告於本
    院審理時已能就本案犯行全部坦承不諱，表達知錯之意，不
    再為無謂爭執，並與告訴人黃子恩、呂依蓓達成和解並已賠
    償部分款項，有本院和解筆錄、公務電話查詢紀錄表在卷可
    按（見本院卷第303-304、305頁），且經告訴人黃子恩、呂
    依蓓於本院準備程序當庭陳明在卷（見本院卷第246頁），
    堪認其犯後尚知正視己非，是以本件就被告之量刑基礎已有
    變更，原審未及審酌，亦有未當。⑶另按犯罪所得，屬於犯
    罪行為人者，沒收之；前2項之沒收，於全部或一部不能沒
    收或不宜執行沒收時，追徵其價額；犯罪所得已實際合法發
    還被害人者，不予宣告沒收或追徵，刑法第38條之1第1項前
    段、第3項、第5項分別定有明文。上述規定旨在徹底剝奪犯
    罪行為人因犯罪而直接、間接所得，或因犯罪所生之財物及
    相關利益，以貫徹任何人都不能坐享或保有犯罪所得或犯罪
    所生利益之理念，藉以杜絕犯罪誘因，而遏阻犯罪。並為優
    先保障被害人因犯罪所生之求償權，限於個案已實際合法發
    還被害人時，始無庸沒收。故如犯罪所得已實際合法發還被
    害人，或被害人已因犯罪行為人和解賠償而完全填補其損害
    者，自不得再對犯罪行為人之犯罪所得宣告沒收，以免犯罪
    行為人遭受雙重剝奪。被告之本件犯罪所得為1萬元（詳如
    後述），惟被告除於原審業已與告訴人吳郁婷、曹雲英、王
    秋文、楊順雄、林嘉萱達成和解（見原審審訴252號卷第153
    -155頁）、與告訴人曹燕芳成立調解（見原審333號卷一第1
    59-160頁）；另於本院審理時，與告訴人黃子恩、呂依蓓達
    成和解（見本院卷第303-304頁）。雖被告未能全數如期清
    償，然告訴人曹燕芳於本院準備程序中陳述：被告自原審與
    伊成立調解迄今，大約僅支付6、7期、每期2千元之和解款
    項等語（見本院卷第245頁）；告訴人王秋文於本院審理期
    日中陳述：被告已支付5萬元之和解金等語（見本院卷第327
    頁）；另依被告所提出之以通訊訊軟體通知各和解、調解成
    立之被害人（告訴人）之匯款訊息（見原審333號卷一第217
    -225頁），被告亦已支付曹雲英、吳郁婷、林嘉萱、楊順雄
    部分和解款項。則被告所實際賠付之金額，已大於其因本件
    詐欺取財犯行所領取之報酬，揆諸前揭說明，應認此部分之
    加重詐欺取財犯行，被告之犯罪所得已實際發還上揭告訴人
    （被害人），自無庸宣告沒收；原判決仍就被告之犯罪所得
    款項宣告沒收並追徵之，尚有未合。
　㈡基此，被告上訴請求從輕量刑，為有理由，且原判決復有上
    開其他未恰之處，已屬無可維持，自仍應由本院予以撤銷，
    另為適法判決。
六、自為科刑及沒收之說明
　㈠科刑部分：
　　爰以行為人責任為基礎，審酌被告明知現今社會詐欺集團橫
    行，其恣意詐欺行為往往對於被害人之財產及社會秩序產生
    重大侵害，竟因貪圖付出少許勞力提領金錢，即可獲取日薪
    2,000元之顯不相當不法利益，而參與詐欺犯罪構成要件行
    為，法治觀念顯有不足；於本院已知坦承犯行，正視己非，
    並於本院審理時另與部分告訴人成立和解並已賠償部分損失
    （即上揭告訴人黃子恩、呂依蓓部分），然對原審已和解、
    調解成立之告訴人，均未再依和解筆錄、調解筆錄按期履行
    ，亦未賠償其餘被害人或告訴人損失之犯後態度，兼衡其素
    行、犯罪動機、目的、手段、各該被害人所受損害、自述高
    中畢業之智識程度、擔任安裝玻璃工人、需扶養兒子之生活
    狀況（見原審333號卷三第175至176頁；本院卷第326頁）等
    一切情狀，酌情分別改量處如附表二編號1至19罪名及宣告
    刑欄所示之刑，並斟酌被告各該犯行均為參與同一詐欺集團
    期間所為，犯罪類型之同質性甚高，且犯罪行為態樣、手段
    均屬近似，責任非難重複性程度較高，於定刑上有較大之減
    讓空間，爰為整體之非難評價後，定其應執行之刑如主文欄
    第2項所示。
  ㈡沒收部分
  ⒈扣案如附表四編號1所示行動電話1支，被告自承為其所有，
    供其聯絡詐欺集團成員所用（見原審333號卷三第164頁），
    為其供犯罪所用之物，爰依刑法第38條第2項前段規定宣告
    沒收。
　⒉本案被告擔任車手之工作，提領如附表三編號1至8、10至42
    、45至46、49至53所示之款項等情，業據被告坦承不諱，惟
    被告供稱其所領得之款項，均已交予上游之詐欺集團成員等
    語（見418號偵卷第11頁），卷內復查無證據足認被告就上
    開詐得財物與所屬詐欺集團成員間，有事實上共同處分權限
    ，自無從就詐得款項部分宣告沒收及追徵其價額。又被告於
    原審審理時供承：我的薪水是日薪，一天2,000元等語（見
    原審333號卷三第72頁），其所述核與一般詐欺集團之運作
    、管理情形相符，又無積極證據證明被告有分得其他犯罪所
    得之情。揆諸前揭說明，應就此認定被告所實際受分配之報
    酬。而被告為如附表三編號1至8、10至42、45至46、49至53
    所示之提款行為，日期為107年11月28日、11月29日、12月3
    日、12月4日、12月5日，共計5日，足認其犯罪所得為1萬元
    （計算式：2,000元×5日＝1萬元）。惟如前所述，被告於原
    審業已與告訴人吳郁婷、曹雲英、王秋文、楊順雄、林嘉萱
    達成和解、與告訴人曹燕芳成立調解；另於本院審理時，與
    告訴人黃子恩、呂依蓓和解成立。雖被告未能全數如期清償
    ，然告訴人曹燕芳於本院準備程序中陳述：被告自原審與伊
    成立調解迄今，大約僅支付6、7期，每期2千元之和解款項
    等語；告訴人王秋文於本院審理期日中陳述，被告已支付5
    萬元之和解金等語；另依被告所提出之以通訊訊軟體通知各
    成立和解、調解成立之被害人（告訴人）之匯款訊息（見訴
    字333號卷一第217-225頁），被告亦已支付曹雲英、吳郁婷
    、林嘉萱、楊順雄部分和解款項。則被告所實際賠付之金額
    ，已大於其因本件詐欺取財犯行所領取之報酬，揆諸前揭說
    明，應認此部分之加重詐欺取財犯行，被告之犯罪所得已實
    際發還上揭告訴人（被害人），縱仍未與其餘被害人或告訴
    人達成和解或成立調解，倘再予宣告沒收，恐有過苛之虞。
    揆諸前揭說明，爰不予宣告沒收。
　⒊至於附表四編號2至6所示之提款卡及存摺，則係被告聽從「
    阿遠」、「阿洋」指示用以提領詐欺款項等情，業經被告陳
    明在卷（見418號偵卷第10、11頁）。惟因告訴人等報警處
    理後，上開帳戶均應已遭列為警示帳戶，並停止原有存摺、
    提款卡之功能，故前揭扣案存摺、提款卡等物，亦無再次復
    歸於詐欺集團從事詐騙之風險。故前揭存摺、提款卡均無刑
    法上重要性，本案不另為沒收之諭知。
　⒋而附表四編號7至10之扣案物，均非違禁物，且與本案被告所
    提領附表三編號1至8、10至42、45至46、49至53各帳戶內之
    款項均無關連，無證據證明與本案犯罪事實有關，自無庸於
    本案宣告沒收。另附表四編號11所示之現金1萬元，為被告
    於107年12月6日遭警查獲時，使用當時隨身攜帶之附表四編
    號7中華郵政提款卡，自該人頭帳號中提領之贓款（見418號
    偵卷第11頁），無證據證明該款項與本案被害人（告訴人）
    受騙之款項有關，與本案犯罪事實難認有直接關聯，自無庸
    於本案宣告沒收。 　　　
據上論斷，應依刑事訴訟法第369條第1項前段、第364條、第299
條第1項前段，判決如主文。　　　　　
本案經檢察官顏伯融提起公訴、移送併辦及追加起訴，被告上訴
後，經檢察官壽勤偉到庭執行職務。
中　　華　　民　　國　　110 　年　　1 　　月　　21　　日
                  刑事第十五庭 審判長 法　官　林怡秀
                                      法  官  陳信旗
                                      法  官  古瑞君
以上正本證明與原本無異。
如不服本判決，應於收受送達後20日內向本院提出上訴書狀，其
未敘述上訴之理由者並得於提起上訴後20日內向本院補提理由書
（均須按他造當事人之人數附繕本）「切勿逕送上級法院」。
                                      書記官  林君縈
中　　華　　民　　國　　110 　年　　1 　　月　　21　　日
附錄本案論罪科刑法條全文：
中華民國刑法第339條之4
犯第339條詐欺罪而有下列情形之一者，處1年以上7年以下有期
徒刑，得併科1百萬元以下罰金：
一、冒用政府機關或公務員名義犯之。
二、三人以上共同犯之。
三、以廣播電視、電子通訊、網際網路或其他媒體等傳播工具，
    對公眾散布而犯之。前項之未遂犯罰之。

洗錢防制法第14條
有第二條各款所列洗錢行為者，處7年以下有期徒刑，併科新臺
幣5百萬元以下罰金。
前項之未遂犯罰之。
前二項情形，不得科以超過其特定犯罪所定最重本刑之刑。　
　　
附表一：
編號 銀行別 帳號 帳戶申登人 簡稱 警察局相關扣押物編號 原審保管字號 1 台新國際商業銀行 000-00000000000000 蔡崇豪 蔡崇豪之台新帳戶 未扣案  2 中華郵政 000-00000000000000 謝東育 謝東育之郵局帳戶 臺北市政府警察局刑事警察大隊扣押物品目錄表編號4之提款卡、編號6之存摺（見418號偵卷第34頁） 108年度紅544號編號6之提款卡、8之存摺（見原審333號卷一第163頁） 3 中華郵政 000-00000000000000 蔡崇豪 蔡崇豪之郵局帳戶 未扣案  4 中華郵政 000-00000000000000 劉季錞 劉季錞之郵局帳戶 臺北市政府警察局刑事警察大隊扣押物品目錄表編號1之提款卡（見418號偵卷第34頁） 108年度紅544號編號2之提款卡（見原審333號卷一第163頁） 5 第一商業銀行 000-00000000000 邱文星 邱文星之一銀帳戶 臺北市政府警察局扣押物品目錄表編號2之提款卡（見418號偵卷第27頁） 108年度紅544號編號4之提款卡（見原審333號卷一第163頁） 6 永豐商業銀行 000-00000000000 蘇琬琳 蘇琬琳之永豐帳戶 臺北市政府警察局刑事警察大隊扣押物品目錄表編號5之提款卡、編號10之存摺（見418號偵卷第34頁） 108年度紅544號編號5之提款卡、編號12之存摺（見原審333號卷一第163、165頁） 7 國泰世華商業銀行 000-000000000000 劉季錞 劉季錞之國泰帳戶 臺北市政府警察局刑事警察大隊扣押物品目錄表編號2之提款卡（見418號偵卷第34頁） 108年度紅544號編號7之提款卡（見原審333號卷一第163頁） 8 玉山商業銀行 000-0000000000000 蔡崇豪 蔡崇豪之玉山帳戶 未扣案  9 玉山商業銀行 000-0000000000000 胡依辰 胡依辰之玉山帳戶 臺北市政府警察局刑事警察大隊扣押物品目錄表編號7之存摺（見418號偵卷第34頁） 108年度紅544號編號9之存摺（見原審333號卷一第165頁） 10 臺灣中小企業銀行 000-00000000000 謝宏煒 謝宏煒之台企帳戶 臺北市政府警察局刑事警察大隊扣押物品目錄表編號8之存摺（見418號偵卷第34頁） 108年度紅544號編號10之存摺（見原審333號卷一第165頁） 

　　
附表二
編號 起訴書附表編號 被害人 (告訴人) 詐欺方式 匯款時間、地點、金額、匯入帳戶  帳戶交易明細出處  和解筆錄卷頁 罪名與宣告刑 1 附表一編號11 告訴人 林宜娟 詐騙集團成員於107年11月28日下午1時2分許（起訴書誤為1時許前，應予更正），在pchome拍賣網站，張貼欲販售奶粉之廣告，林宜娟不疑有他，主動與其聯繫並匯款。 107年11月29日下午1時36分許，臨櫃匯款4,600元至蔡崇豪之玉山帳戶。 3077號偵卷第183頁  無 吳力維犯三人以上共同詐欺取財罪，處有期徒刑壹年壹月。 2 附表一編號1 被害人 王顗蒨 詐騙集團成員於107年11月23日前某日，在PCHOME拍賣網站，張貼販售「台糖蜆精」之廣告，王顗蒨不疑有他，主動與其聯繫並匯款。 107年11月29日下午1時49分許，以自動櫃員機轉帳2,520元至蔡崇豪之玉山帳戶。 3077號偵卷第183頁  無 吳力維犯三人以上共同詐欺取財罪，處有期徒刑壹年壹月。 3 附表一編號2 告訴人 呂嘉雄 詐騙集團成員於107年11月26日上午10時1分許撥打電話予呂嘉雄，佯稱係其表哥侯泰山需借錢急用。 107年11月28日上午11時35分許及11時56分許（起訴書誤為上午11時22分許，應予更正並補充），臨櫃分別匯款各15萬元至蔡崇豪之台新帳戶、蔡崇豪之玉山帳戶（起訴書漏列蔡崇豪之台新帳戶，應予補充），受騙金額共30萬元。 3077號偵卷第183頁、原審審訴252號卷第132頁  無 吳力維犯三人以上共同詐欺取財罪，處有期徒刑壹年拾月。 4 附表一編號3 告訴人 黃騰緯 詐騙集團成員於107年11月28日上午11時28分許前，在臉書社團「我是新營人」，張貼欲販售手機之廣告，黃騰緯不疑有他，主動與其聯繫並匯款。 107年11月28日上午11時53分許（起訴書誤為上午11時58分許，應予更正）以網路轉帳2萬元至蔡崇豪之郵局帳戶。 3077號偵卷第169頁 無 吳力維犯三人以上共同詐欺取財罪，處有期徒刑壹年壹月。  5 附表一編號4 告訴人 黃子恩 詐騙集團成員於107年11月27日晚間8時許前，在pchome拍賣網站，張貼欲販售奶粉之廣告，黃子恩不疑有他，主動與其聯繫並匯款。 107年11月28日上午11時51分許、下午3時28分許以網路轉帳4,000元、4,400元至蔡崇豪之郵局帳戶。下午3時28分許匯款部分，後因人頭帳戶遭圈存抵銷，故未經詐騙集團提領成功。 3077號偵卷第169頁    無 吳力維犯三人以上共同詐欺取財罪，處有期徒刑壹年。 6 附表一編號5 被害人 呂依蓓 詐騙集團成員於107年11月28日前某時，在拍賣網站，張貼欲販售奶粉之廣告，呂依蓓不疑有他，主動與其聯繫並匯款。 107年11月28日上午11時47分許以網路轉帳4,400元至蔡崇豪之郵局帳戶。 3077號偵卷第169頁   無 吳力維犯三人以上共同詐欺取財罪，處有期徒刑壹年。 7 附表一編號6 告訴人 楊政隴 詐騙集團成員於107年11月28日前某時，在臉書張貼欲販售筆記型電腦之廣告，楊政隴不疑有他，主動與其聯繫並匯款。 107年11月28日上午11時14分許以網路轉帳2萬元至蔡崇豪之郵局帳戶。 3077號偵卷第169頁   無 吳力維犯三人以上共同詐欺取財罪，處有期徒刑壹年壹月。 8 附表一編號7 告訴人 張小芸 詐騙集團成員於107年11月28日下午1時23分許前，在奇摩拍賣網站，張貼欲販售LV小肩背包之廣告，張小芸不疑有他，主動與其聯繫並匯款。 107年11月28日下午1時44分許以網路轉帳1萬3,800元至蔡崇豪之郵局帳戶。後因人頭帳戶遭圈存抵銷，故未經詐騙集團提領成功。 3077號偵卷第169頁   無 吳力維犯三人以上共同詐欺取財罪，處有期徒刑壹年壹月。 9 附表一編號8 告訴人 吳郁婷 詐騙集團成員於107年11月29日上午11時13分許（起訴書誤為下午1時許，應予更正），撥打電話予告訴人吳郁婷，佯稱係pchome拍賣網站工作人員及銀行行員，聲稱其帳戶已列為警示帳戶須依指示操作還原設定繳納信用保證金，吳郁婷不疑有他，依其指示匯款。 107年11月29日中午12時35分許、中午12時37分許，以網路轉帳1萬1,423元、1,622元至蔡崇豪之玉山帳戶，共計1萬3,045元。 3077號偵卷第183頁  原審審訴315號卷第57頁至第59頁 吳力維犯三人以上共同詐欺取財罪，處有期徒刑壹年。 10 附表一編號9 告訴人 林青青 詐騙集團成員於107年11月29日上午11時40分許前，在蝦皮拍賣網站，張貼欲販售奶粉之廣告，林青青以該網站APP軟體查詢後不疑有他，主動與其聯繫並匯款。 107年11月29日中午12時11分許（起訴書誤為中午12時12分許，應予更正），以網路轉帳2,320元至蔡崇豪之玉山帳戶。 3077號偵卷第183頁  無 吳力維犯三人以上共同詐欺取財罪，處有期徒刑壹年壹月。 11 附表一編號10 告訴人 黃俊智 詐騙集團成員於107年11月29日中午12時5分許前，在臉書社團張貼欲販售Iphone XS手機之廣告，黃俊智不疑有他，主動與其聯繫並匯款。 107年11月29日中午12時4分許（起訴書誤為中午12時5分許，應予更正），以網路轉帳5,000元至蔡崇豪之玉山帳戶。 3077號偵卷第183頁  無 吳力維犯三人以上共同詐欺取財罪，處有期徒刑壹年壹月。 12 附表一編號12 告訴人 曹燕芳 詐騙集團成員於107年12月4日上午10時47分許撥打電話予曹燕芳，佯稱係銀行人員欲協助其之前所受詐騙金額退款，曹燕芳不疑有他，依其指示操作自動櫃員機匯款。 107年12月4日中午12時17分許、中午12時24分許以網路轉帳4萬9,986元、4萬9,986元至劉季錞之國泰帳戶，共9萬9,972元。 嘉義警偵卷第94頁 原審333號卷一第159、160頁 吳力維犯三人以上共同詐欺取財罪，處有期徒刑壹年貳月。 13 附表一編號13 被害人曹雲英（起訴書誤為告訴人吳佳淑，應予更正） 詐騙集團成員於107年12月4日中午12時30分許以通訊軟體LINE聯繫（起訴書誤為撥打電話方式，應予更正）曹雲英，佯稱係其外甥曹建智需借錢急用，曹雲英即委由其女吳佳淑代為匯款。 107年12月4日下午3時13分許（起訴書誤為中午12時30分許，應予更正）至臺中銀行內壢分行臨櫃匯款15萬元至蘇琬琳之永豐帳戶。 6108號偵卷第57頁 原審審訴315號卷第57頁至第59頁 吳力維犯三人以上共同詐欺取財罪，處有期徒刑壹年陸月。 14 附表一編號14 告訴人 盧佩萱 詐騙集團成員於107年12月5日下午1時26分許前，在臉書社團「中正大學買賣交流」拍賣網站，張貼欲販手機之廣告，盧佩萱不疑有他，主動與其聯繫並匯款。 107年12月5日下午2時40分許（起訴書誤為下午2時41分許，應予更正），以網路轉帳2萬元至邱文星之一銀帳戶。 5014號偵卷第86頁 無 吳力維犯三人以上共同詐欺取財罪，處有期徒刑壹年壹月。 15 附表一編號15 告訴人 王秋文 詐騙集團成員於107年11月30日下午2時32分許撥打電話予王秋文，佯稱係長庚醫院員工，因王秋文之健保卡遭歹徒盜用，積欠醫藥費8萬元，歹徒已逃逸，王秋文需支付30萬元作為保護其人身安全之費用，王秋文不疑有他，依指示匯款。 107年12月3日上午11時4分許、107年12月4日上午9時42分許，先後以無摺存款之方式，各存入15萬元至謝東育之郵局帳戶，共計30萬元。 7107號偵卷第53、54頁 原審審訴315號卷第57頁至第59頁  吳力維犯三人以上共同詐欺取財罪，處有期徒刑壹年拾月。 16 附表一編號16 告訴人 李惠姿 詐騙集團成員於107年11月26日下午5時許撥打電話予李惠姿，佯稱係其胞弟李俊男需借錢急用。 107年12月4日下午1時46分許（起訴書誤為下午1時39分許，應予更正）臨櫃匯款15萬元至劉季錞之郵局帳戶。 原審333號卷三第41頁 無 吳力維犯三人以上共同詐欺取財罪，處有期徒刑壹年柒月。 17 附表一編號17 告訴人 楊順雄 詐騙集團成員於107年12月3日上午10時40分許前，在臉書社團「YAMANHA FORCE 水冷跑旅俱樂部」，張貼欲販售IPHONE XS MAX手機之廣告，楊順雄不疑有他，主動與其聯繫並匯款。 107年12月3日下午2時54分許（起訴書誤為上午10時40分許，應予更正）匯款2萬元至胡依辰之玉山帳戶。 4413號偵卷第141頁 原審審訴315號卷第57頁至第59頁 吳力維犯三人以上共同詐欺取財罪，處有期徒刑壹年。 18 附表一編號18 告訴人 陳珠涓 詐騙集團成員於107年12月5日下午2時42分許前，在臉書社團張貼欲販售Iphone XS手機之廣告，陳珠涓不疑有他，主動與其聯繫並匯款。 107年12月5日下午3時38分許，以網路轉帳1萬8,000元至邱文星之一銀帳戶。 5014號偵卷第86、87頁 無 吳力維犯三人以上共同詐欺取財罪，處有期徒刑壹年壹月。 19 追加起訴書附表一 告訴人 林嘉萱 詐騙集團成員於107年12月3日上午10時17分許，撥打電話予林嘉萱，佯稱係銀行行員，以林嘉萱之前遭人詐騙現欲協助退款為由，需依指示匯款銷帳。 林嘉萱於107年12月3日上午10時43分許、上午10時52分許（起訴書誤為上午10時41分許、上午10時51分許，應予更正），分別匯款4萬9,986元、4萬9,986元至謝宏煒之台企帳戶，共計9萬9,972元。 7107號偵卷第55頁 原審審訴315號卷第57頁至第59頁 吳力維犯三人以上共同詐欺取財罪，處有期徒刑壹年貳月。 
附表三：
編號 原起訴書附表二編號 提款卡帳戶/附表一編號別 提領時間 提領地點 提領金額 匯入款項之被害人 提領畫面卷頁出處 備註 1 1 蔡崇豪之郵局帳戶/編號3 107年11月28日 中午12時0分許 臺北市○○區○○○路0段000號萊爾富便利商店內之自動櫃員機 2萬元 呂依蓓、黃子恩、黃騰緯 108偵1668卷第185頁  2 2 蔡崇豪之郵局帳戶/編號3 107年11月28日 中午12時1分許  臺北市○○區○○○路0段000號萊爾富便利商店內之自動櫃員機 1萬4,000元 呂依蓓、黃子恩、黃騰緯 108偵1668卷第185頁  3 3 蔡崇豪之玉山帳戶/編號8 107年11月28日 中午12時9分許 臺北市○○區○○○路0段000號萊爾富便利商店內之自動櫃員機 2萬元 呂嘉雄 108偵1668卷第185頁  4 4 蔡崇豪之玉山帳戶/編號8 107年11月28日 中午12時10分5秒許 臺北市○○區○○○路0段000號萊爾富便利商店內之自動櫃員機 2萬元 呂嘉雄 108偵1668卷第185頁   5 5 蔡崇豪之玉山帳戶/編號8 107年11月28日 中午12時10分47秒許 臺北市○○區○○○路0段000號萊爾富便利商店內之自動櫃員機 2萬元 呂嘉雄 108偵1668卷第185頁   6 6 蔡崇豪之郵局帳戶/編號3 107年11月28日 11時22分許 臺北市○○區○○路000巷00弄00號（成功郵局)自動櫃員機 2萬2,000元 楊政隴 108偵3077卷第19頁  7 7 蔡崇豪之玉山帳戶/編號8 107年11月28日 中午12時24分許至12時27分許（起訴書誤為上午11時24分許，應予更正） 臺北市○○區○○○路0段000號統一科技站內之自動櫃員機 4筆2萬元之提款，共計8萬元 呂嘉雄  108偵3077卷第21頁  8 8 蔡崇豪之玉山帳戶/編號8 107年11月28日 中午12時31分許  臺北市○○區○○路000巷00弄00號（成功郵局)自動櫃員機 1萬元 呂嘉雄 108偵3077卷第21頁  9 9 蔡崇豪之郵局帳戶/編號3 107年11月28日 中午12時49分許 臺北市○○區○○○路0段000號全家便利商店內之自動提款機  2萬元 提領呂依蓓、黃子恩、黃騰緯以外之人所匯入之款項 108偵3077卷第19頁 本案被害人呂依蓓、黃子恩、黃騰緯款項均已提領殆盡，非本案告訴人、被害人之款項，不另為無罪諭知 10 移送併案意旨書附表二編號1 蔡崇豪之台新帳戶/編號1 107年11月28日 下午1時5分許（移送併案意旨書誤為中午12時49分許，應予更正） 臺北市○○區○○○路0段000巷00○0號（起訴書誤為261號，應予更正）全家便利商店內之自動提款機  13萬元 呂嘉雄 5229偵卷第19至21頁  11 10 胡依辰之玉山帳戶/編號9 107年12月3日 下午3時4分許 臺北市○○區○○街000號全家便利商店內之自動提款機  2萬元 楊順雄 108偵4413卷第27至29頁  12 11 胡依辰之玉山帳戶/編號9 107年12月3日 下午3時10分許 臺北市○○區○○路000號統一超商內之自動提款機  2萬元 楊順雄  108偵4413卷第29至31頁  13 12 胡依辰之玉山帳戶/編號9 107年12月3日 下午3時11分許 臺北市○○區○○路000號統一超商內之自動提款機  2萬元 楊順雄  108偵4413卷第29至31頁  14 13 胡依辰之玉山帳戶/編號9 107年12月3日 下午3時17分許 臺北市○○區○○路000號統一超商內之自動提款機  2萬元 楊順雄  108偵4413卷第33至35頁  15 14 胡依辰之玉山帳戶/編號9 107年12月3日 下午3時18分許 臺北市○○區○○路000號統一超商內之自動提款機 2萬元  楊順雄  108偵4413卷第33至35頁  16 15 胡依辰之玉山帳戶/編號9 107年12月3日 下午3時20分許 臺北市○○區○○路000號統一超商內之自動提款機 2萬元 楊順雄  108偵4413卷第33至35頁  17 移送併案意旨書附表二編號2 謝東育之郵局帳戶/編號2 107年12月3日 上午11時15分33秒許 臺北市○○區○○路000號（松江郵局）之自動提款機  6萬元 王秋文 108偵7107卷第43頁  18 移送併案意旨書附表二編號3 謝東育之郵局帳戶/編號2 107年12月3日 上午11時16分23秒許 臺北市○○區○○路000號（松江郵局）之自動提款機 6萬元 王秋文 108偵7107卷第43頁  19 移送併案意旨書附表二編號4 謝東育之郵局帳戶/編號2 107年12月3日 上午11時17分7秒許 臺北市○○區○○路000號（松江郵局）之自動提款機 3,000元 王秋文 108偵7107卷第43頁  20 移送併案意旨書附表二編號5 謝東育之郵局帳戶/編號2 107年12月3日 上午11時20分23秒許 臺北市○○區○○路000號（松江郵局）之自動提款機 2萬7,000元 王秋文 108偵7107卷第43頁  21 16 謝東育之郵局帳戶/編號2 107年12月4日 上午9時48分5秒許 臺北市○○區○○○路00號（中崙郵局）自動提款機 6萬元 王秋文 108偵4583卷第25頁  22 17 謝東育之郵局帳戶/編號2 107年12月4日 上午9時48分54秒許 臺北市○○區○○○路00號（中崙郵局）自動提款機 6萬元 王秋文 108偵4583卷第25頁  23 18 謝東育之郵局帳戶/編號2 107年12月4日 上午9時49分39秒許 臺北市○○區○○○路00號（中崙郵局）自動提款機 3,000元 王秋文 108偵4583卷第25頁  24 19 謝東育之郵局帳戶/編號2 107年12月4日 上午9時50分25秒許 臺北市○○區○○○路00號（中崙郵局）自動提款機 2萬7,000元 王秋文 108偵4583卷第25頁  25 20 劉季錞之郵局帳戶/編號4 107年12月4日 下午1時58分28秒許 臺北市○○區○○○路00號（中崙郵局）自動提款機 6萬元 李惠姿 108偵4583卷第31頁   26 21 劉季錞之郵局帳戶/編號4 107年12月4日 下午1時59分37秒許 臺北市○○區○○○路00號（中崙郵局）自動提款機 6萬元 李惠姿 108偵4583卷第31頁  27 22 劉季錞之郵局帳戶/編號4 107年12月4日 下午2時0分29秒許 臺北市○○區○○○路00號（中崙郵局）自動提款機 3萬元 李惠姿 108偵4583卷第31頁  28 23 蔡崇豪之玉山帳戶/編號8 107年11月29日 中午12時27分許 臺北市○○區○○街00號統一超商內之自動提款機 1萬8,000元 黃俊智、林青青 108偵4576卷第105至107頁  29 24 蔡崇豪之玉山帳戶/編號8 107年11月29日 中午12時47分許 臺北市○○區○○○路0段000號華南商業銀行之自動提款機 2萬元 吳郁婷 108偵4576卷第107至109頁  30 25 蔡崇豪之玉山帳戶/編號8 107年11月29日 中午12時49分許 臺北市○○區○○○路0段000號華南商業銀行之自動提款機 1萬1,200元 吳郁婷 108偵4576卷第107至109頁  31 26 蔡崇豪之玉山帳戶/編號8 107年11月29日 下午2時33分許 臺北市○○區○○街00號統一超商內之自動提款機 9,500元 林宜娟、王顗蒨 108偵4576卷第109至111頁  32 27、移送併案意旨書附表二編號13 劉季錞之國泰帳戶/編號7 107年12月4日 中午12時31分34秒許 臺北市○○區○○○路0段000號國泰世華商業銀行之自動提款機 1,000元 曹燕芳 108偵4576卷第113至117頁  33 28、移送併案意旨書附表二編號14 劉季錞之國泰帳戶/編號7 107年12月4日 中午12時31分52秒許 臺北市○○區○○○路0段000號國泰世華商業銀行之自動提款機 2萬元 曹燕芳 108偵4576卷第113至117頁  34 29、移送併案意旨書附表二編號15 劉季錞之國泰帳戶/編號7 107年12月4日 中午12時32分許 臺北市○○區○○○路0段000號國泰世華商業銀行之自動提款機 2萬元 曹燕芳 108偵4576卷第113至117頁  35 30、移送併案意旨書附表二編號16 劉季錞之國泰帳戶/編號7 107年12月4日 中午12時34分許 臺北市○○區○○○路0段000號國泰世華商業銀行之自動提款機 1,000元 曹燕芳 108偵4576卷第113至117頁  36 31、移送併案意旨書附表二編號17 劉季錞之國泰帳戶/編號7 107年12月4日 中午12時35分許 臺北市○○區○○○路0段000號國泰世華商業銀行之自動提款機 3萬元 曹燕芳 108偵4576卷第113至117頁  37 32、移送併案意旨書附表二編號18 劉季錞之國泰帳戶/編號7 107年12月4日 中午12時36分許 臺北市○○區○○○路0段000號國泰世華商業銀行之自動提款機 2萬8,000元 曹燕芳 108偵4576卷第113至117頁  38 33 蘇琬琳之永豐帳戶/編號6 107年12月4日 下午3時39分許 臺北市○○區○○○路000巷00號全家便利商店內之自動提款機 2萬元 曹雲英（起訴書誤為吳佳淑，應予更正） 108偵4576卷第119至121頁  39 34 蘇琬琳之永豐帳戶/編號6 107年12月4日 下午3時40分許 臺北市○○區○○○路000巷00號全家便利商店內之自動提款機 2萬元 曹雲英（起訴書誤為吳佳淑，應予更正）  108偵4576卷第119至121頁  40 35 蘇琬琳之永豐帳戶/編號6 107年12月4日 下午3時41分許 臺北市○○區○○○路000巷00號全家便利商店內之自動提款機 2萬元 曹雲英（起訴書誤為吳佳淑，應予更正）  108偵4576卷第119至121頁  41 36 蘇琬琳之永豐帳戶/編號6 107年12月4日 下午3時42分許 臺北市○○區○○○路000巷00號全家便利商店內之自動提款機 2萬元 曹雲英（起訴書誤為吳佳淑，應予更正）  108偵4576卷第119至121頁  42 37 蘇琬琳之永豐帳戶/編號6 107年12月4日 下午4時4分許 臺北市○○區○○○路0段000巷0號統一超商內之自動提款機 2萬9,000元 曹雲英（起訴書誤為吳佳淑，應予更正）  108偵4576卷第123頁  43 38 邱文星之一銀帳戶/編號5 107年12月5日 上午11時48分許 臺北市○○區○○○路00號玉山銀行之自動提款機 2萬元 提領在陳珠涓、盧佩萱匯入前  108偵4576卷第125至129頁 非本案被害人款項，不另為無罪諭知 44 39 邱文星之一銀帳戶/編號5 107年12月5日 上午11時51分許 臺北市○○區○○○路00號玉山銀行之自動提款機 9,900元 提領在陳珠涓、盧佩萱匯入前 108偵4576卷第125至129頁 非本案被害人款項，不另為無罪諭知 45 40 邱文星之一銀帳戶/編號5 107年12月5日 下午3時9分許 臺北市○○區○○○路00號統一超商之自動提款機（起訴書誤為臺北市○○區○○○路00號玉山銀行之自動提款機，應予更正） 2萬元 盧佩萱 108偵4576卷第129至131頁  46 41 邱文星之一銀帳戶/編號5 107年12月5日 下午3時50分許 臺北市○○區○○○路00號第一商業銀行圓山分行之自動提款機  1萬8,000元 陳珠涓 108偵5014卷第33至37頁  47 42 邱文星之一銀帳戶/編號5 107年12月5日 下午3時58分許 臺北市○○區○○街000號全家便利商店內之自動提款機 1萬9,000元 提領陳珠涓、盧佩萱以外之人所匯入之款項 108偵5014卷第37至41頁 非本案被害人款項，不另為無罪諭知 48 43 邱文星之一銀帳戶/編號5 107年12月5日 下午4時8分許 臺北市○○區○○○路000號圓山郵局之自動提款機 900元 提領陳珠涓、盧佩萱以外之人所匯入之款項  108偵5014卷第43頁 非本案被害人款項，不另為無罪諭知 49 追加起訴書附表二編號1 謝宏煒之台企帳戶/編號10 107年12月3日 上午10時54分許 臺北市○○區○○路000巷00號全家便利商店內之自動櫃員機 2萬元 林嘉萱 108偵7107卷第45頁  50 追加起訴書附表二編號2 謝宏煒之台企帳戶/編號10 107年12月3日 上午10時55分許 臺北市○○區○○路000巷00號全家便利商店內之自動櫃員機 2萬元 林嘉萱 108偵7107卷第45頁  51 追加起訴書附表二編號3 謝宏煒之台企帳戶/編號10 107年12月3日 上午10時56分許 臺北市○○區○○路000巷00號全家便利商店內之自動櫃員機 2萬元 林嘉萱 108偵7107卷第45頁  52 追加起訴書附表二編號4 謝宏煒之台企帳戶/編號10 107年12月3日 上午10時56分許 臺北市○○區○○路000巷00號全家便利商店內之自動櫃員機 2萬元 林嘉萱 108偵7107卷第45頁  53  追加起訴書附表二編號5 謝宏煒之台企帳戶/編號10 107年12月3日 上午11時許 臺北市○○區○○○路0段00號統一超商內之自動櫃員機 1萬9,000元 林嘉萱 108偵7107卷第45頁  
附表四：
編號       扣  案  物 1 三星廠牌行動電話1支（含門號0000000000號SIM卡壹張） 2 中華郵政000-00000000000000帳號提款卡 3 第一商業銀行000-00000000000帳號提款卡 4 永豐商業銀行000-00000000000帳號提款卡及存摺 5 中華郵政000-00000000000000帳號提款卡及存摺 6 國泰世華銀行000-000000000000帳號提款卡 7 中華郵政000-00000000000000帳號提款卡 8 京城銀行000000000000帳號提款卡 9 新光銀行0000000000000帳號存摺 10 人頭帳戶基本資料暨存摺影本 11 新臺幣1萬元